【裁判字號】    89,易緝,18
【裁判日期】    890329
【裁判案由】    違反毒品危害防制條例
【裁判全文】
臺灣新竹地方法院刑事判決                          八十九年度易緝字第一八號
    公  訴  人  臺灣新竹地方法院檢察署檢察官
    被      告  甲○○
右列被告因違反毒品危害防制條例案件，經檢察官聲請以簡易判決處刑（八十七年度
偵字第八二八號），嗣經本院改依通常程序審理及檢察官移送併案審理（八十七年度
偵字第六０二六、八二一五號），本院判決如左：
    主  文
甲○○連續施用第二級毒品，累犯，免刑。
扣案之吸食器參組、吸管肆支均沒收。
    事  實
一、甲○○曾於民國八十三年間因違反麻醉藥品管理條例案件，經本院判處有期徒刑
    四月確定，於八十四年七月八日易科罰金執行完畢，詎仍不知悔改，復基於概括
    之犯意，自八十七年二月四日起至八十八年一月十二日止，在新竹市○○路三二
    ０號二樓之二、新竹市○○路三七八巷三二弄二號等處，連續施用第二級毒品安
    非他命多次，嗣先於八十七年二月六日下午四時十分許，在新竹市○○路三二０
    號二樓之二為警查獲，並扣得其所有供施用第二級毒品所用之吸食器一組、吸管
    二支；繼之，復於八十七年八月三十一日下午四時五十分許，在新竹市○○路三
    七八巷三二弄二號等處為警查獲；又於八十七年十一月二十三日晚上八時三十分
    許，在新竹市○○路二五０巷四十號二樓處為警查獲，並扣得其所有供施用第二
    級毒品所用之吸食器一組、吸管二支；復於八十八年一月十二日晚上八時三十分
    許，在新竹市○○路三七八巷三二弄二號住處，為警第四度查獲，並扣得安非他
    命毛重０點六公克、吸食器一組，旋經臺灣新竹地方法院檢察署檢察官聲請本院
    以八十八年度毒聲字第五七號裁定送觀察、勒戒後，認無繼續施用毒品傾向。
二、案經新竹市警察局移送臺灣新竹地方法院檢察署檢察官聲請簡易判決處刑及移送
    併案審理，嗣於本院審理中又經警於八十八年一月十二日再查獲其施用第一級毒
    品海洛因及第二級毒品安非他命後，另案由臺灣新竹地方法院檢察署檢察官聲請
    送觀察、勒戒，因認無繼續施用毒品傾向，已由臺灣新竹地方法院檢察署檢察官
    為不起訴處分（其中施用第一級毒品海洛因部分業已不起訴處分確定，施用第二
    級毒品安非他命部分則因與本案有裁判上一罪之連續犯關係，為起訴效力所及，
    詳後述）。
    理  由
一、右揭犯罪事實，業據被告甲○○於偵查中、本院審理時坦承不諱，且其分別於八
    十七年二月六日、同年八月三十一日、同年十一月二十三日三度為警查獲時所採
    集之尿液，經送鑑定結果，均呈安非他命陽性反應，有新竹市衛生局竹市衛六字
    第二三二六、一三五二四號不法藥物尿液初步篩檢報告書、法務部調查局檢驗通
    知書、新竹縣衛生局竹縣衛六字第八七一八四八號尿液檢驗單各一紙附卷可稽，
    復有安非他命毛重０點六公克、吸食器三組及吸管四支扣案可憑，事證明確，被
    告甲○○施用第二級毒品之犯行，應堪認定。
二、按行為後法律有變更者，適用裁判時之法律。但裁判前之法律有利於行為人者，
    適用最有利於行為人之法律。刑法第二條第一項著有明文。被告為上開行為後，
    毒品危害防制條例已於八十七年五月二十日公布施行，並自同月二十二日生效，
    比較新舊法律，以適用毒品危害防制條例較有利於被告。核被告所為，係犯毒品
    危害防制條例第十條第二項之施用第二級毒品罪。又被告先後多次施用第二級毒
    品，時間緊接，所犯罪名相同，顯係出於概括犯意反覆為之，為連續犯，應依刑
    法第五十六條之規定以一罪論。公訴人雖僅就被告八十七年二月四日施用第二級
    毒品一次之犯行提起公訴，惟被告其餘施用第二級毒品安非他命犯行，與前開起
    訴之施用第二級毒品犯行，有連續犯之裁判上一罪關係，經檢察官移送併辦及據
    被告供承，本院自得併予審理。至檢察官雖曾就被告於八十七年十二月起至八十
    八年一月十二止之施用第二級毒品犯行為不起訴之處分（另就被告非法犯施用第
    一級毒品海洛因部分犯行所為之不起訴處分業已確定），但此部分既與前開起訴
    部分有連續犯之裁判上一罪關係，本院自併予審理，是此部分不起訴處分應為無
    效（最高法院四十三年度台上字第六九０號判例可資參照），附此敘明。查被告
    甲○○曾於八十三年間因違反麻醉藥品管理條例案件，經本院判處有期徒刑四月
    確定，於八十四年七月八日易科罰金執行完畢，此有臺灣高等法院被告全國前案
    紀錄表及台灣新竹地方法院檢察署刑案資料查註紀錄表在卷可稽，其於五年之內
    ，再犯本件有期徒刑以上之罪，為累犯。復按法院於毒品危害防制條例修正施行
    前繫屬之案件，於該條例修正施行後，依修正後規定處理之；又施用第二級毒品
    安非他命者，應先將被告送勒戒處所觀察、勒戒，經觀察、勒戒後，無繼續施用
    毒品傾向者，法院應為免刑之判決，毒品危害防制條例第三十五條第三款、第二
    十條第一項、第二項前段定有明文。查被告前因施用第二級毒品安非他命，經臺
    灣新竹地方法院檢察署檢察官聲請本院以八十八年毒聲字第五七號裁定送勒戒處
    所觀察、勒戒後，認被告已無繼續施用毒品之傾向等情，有台灣新竹看守所附設
    勒戒處所八十八年一月二十七日竹所總字第一二一號函暨有無繼續施用毒品傾向
    證明書及有無繼續施用毒品傾向評估標準紀錄紙各一份附於臺灣新竹地方法院檢
    察署八十八年偵字第五二二號偵查卷可考，參諸上開說明，自應就被告上開犯行
    依法為免刑之諭知。
三、按免除其刑者，仍得專科沒收，刑法第三十九條定有明文；扣案之之吸食器三組
    、吸管四支，係被告所有供施用第二級毒品安非他命所用之物，業據被告供承在
    卷，應依刑法第三十八條第一項第二款規定宣告沒收。至被告於第四度經警查獲
    時，扣得之安非他命０點六公克，已經檢察官聲請本院以八十八年度聲字第二五
    三號裁定宣告沒收銷燬，爰不另為沒收銷燬之諭知。
據上論斷，應依刑事訴訟法第二百九十九條第一項但書，毒品危害防制條例第十條第
二項、第二十條第一項、第二項前段、第三十五條第三款，刑法第十一條前段、第二
條第一項前段、第五十六條、第四十七條、第三十八條第一項第二款、第三十九條，
判決如主文。
本案經檢察官黃仁宏到庭執行職務。
中      華      民      國    八十九    年      三      月    二十九    日
                                  臺灣新竹地方法院刑事第二庭
                                      法  官  謝  永  昌
右正本證明與原本無異。
如不服本判決，應於判決送達後十日內向本院提出上訴狀( 應附繕本 )，上訴於
臺灣高等法院。
                                      書記官  陳  凰  榆
中      華      民      國    八十九    年      三      月    二十九    日


司法院資訊處製作；財團法人民間司法改革基金會備份。
